臺灣彰化地方法院刑事裁定
111年度聲字第534號
聲  請  人  臺灣彰化地方檢察署檢察官
受  刑  人  林鮭魚


上列聲請人因受刑人數罪併罰有二裁判以上，聲請定其應執行之
刑（111年度執聲字第276號），本院裁定如下：
    主  文
林鮭魚犯如附表所示之罪刑，應執行拘役壹佰壹拾日，如易科罰
金，以新臺幣壹仟元折算壹日。
    理  由
一、按裁判確定前犯數罪者，併合處罰之；數罪併罰，有二裁判
    以上者，依刑法第51條之規定，定其應執行之刑；宣告多數
    有期徒刑者，於各刑中之最長期以上，各刑合併之刑期以下
    ，定其應執行之刑期，刑法第50條第1項前段、第53條、第5
    1條第5款規定甚明。
二、次按數罪併罰，應依分別宣告其罪之刑為基礎，定其應執行
    刑，此觀刑法第51條規定自明，故一裁判宣告數罪之刑，雖
    曾經定其執行刑，但如再與其他裁判宣告之刑定其執行刑時
    ，前定之執行刑當然失效，仍應以其各罪宣告之刑為基礎，
    定其執行刑，不得以前之執行刑為基礎，以與後裁判宣告之
    刑，定其執行刑（最高法院83年度台抗字第502號裁定意旨
    參照）；惟上開更定之應執行刑，不應比前定之應執行刑加
    計其他裁判所處刑期後為重，否則即與法律秩序理念及法律
    目的之內部界限有違，難認適法（最高法院93年度台非字第
    192號裁定意旨參照）。是數罪併罰，有二裁判以上，定其
    應執行之刑時，固屬於法院自由裁量之事項，然仍應受前揭
    外部性界限及內部性界限之拘束。
三、受刑人林鮭魚因犯如附表所示之罪，經臺灣臺中地方法院及
    本院各判處如附表所示之刑確定在案，此有各該判決書及臺
    灣高等法院被告前案紀錄表附卷可參。其中，附表編號1至
    編號3經本院110年度聲字第1066號裁定定應執行拘役60日；
    附表編號4至編號15經本院110年度簡字第1383號判決定應執
    行刑拘役100日。上述曾定應執行刑之部分，構成本件定應
    執行刑時之內部界限之一。又附表編號1至編號3之罪刑，雖
    已執行，然僅生嗣後扣除問題，與定應執行刑無涉，先予說
    明。
四、茲據檢察官聲請定其應執行之刑，本院審核認聲請為正當，
    應定其應執行之刑。審酌受刑人所犯數罪均屬竊盜罪，其犯
    罪情節、動機及目的、所侵害法益及罪質均具同質性，是認
    如以實質累加之方式定應執行刑，則處罰之刑度顯將超過其
    行為之不法內涵，而有違罪責原則，並致受刑人更生困難，
    有違刑罰之目的。茲定應執行刑係對個別之量刑透過此程序
    再一次評價罪責，以達犯罪預防之教化效果，過輕過重均屬
    不宜，故本院衡酌上情及受刑人責任、刑事法相關犯罪之法
    定刑度，犯罪之性質、犯罪相距期間、各罪所受宣告刑等情
    狀，及經本院電詢受刑人，受刑人表示對於定應執行刑沒有
    意見等語（有本院電話紀錄表得憑，見本院卷第27頁），爰
    於外部界限及內部界限範圍內，依刑法第51條所定限制加重
    原則，及多數犯罪責任遞減原則，定應執行刑如主文所示，
    並諭知易科罰金之折算標準。
五、依刑事訴訟法第477條第1項，裁定如主文。
中　　華　　民　　國　　111 　年　　5 　　月　　27　　日
                  刑事第五庭  法  官  周淡怡
以上正本證明與原本無異。
如不服本裁定，應於裁定送達後五日內向本院提出抗告狀(須附
繕本 )。
中　　華　　民　　國　　111 　年　　5 　　月　　27　　日
                              書記官  陳火典
附表：
編號  1 2 3 罪名  竊盜 竊盜 竊盜 宣告刑  拘役50日 拘役10日 拘役10日 犯罪日期  109年10月19日15時30許 109年5月23日16時許 109年12月4日16時許 偵察機關 年度案號  臺中地檢109年度偵字第5578號 彰化地檢110年度偵字第2395號 彰化地檢110年度偵字第2395號 最  後事實審 法院 臺中地院 彰化地院 彰化地院  案號 110年度中簡字第 695號 110年度簡字第 497號 110年度簡字第 497號  判決日期 110/03/30 110/05/18 110/05/18 確  定判  決 法院 臺中地院 彰化地院 彰化地院  案號 110年度中簡字第 695號 110年度簡字第 497號 110年度簡字第 497號  判決確定日期 110/05/12 110/06/28 110/06/28 是否為得易科罰金之案件  是 是 是 備註  臺中地檢110年度執字第7112號 彰化地檢110年度執字第2997號（編號2至3之罪定應執行拘役15日） 彰化地檢110年度執字第2997號（編號2至3之罪定應執行拘役15日）   編號1至3之罪定應執行刑60日（已執畢）   

編號  4 5 6 罪名  竊盜 竊盜 竊盜 宣告刑  拘役10日 拘役10日 拘役10日 犯罪日期  109年8月16日14時 109年9月19日20時46分前之同日某時 109年9月22日17時40分許 偵察機關 年度案號  彰化地檢110年度偵字第6181號 彰化地檢110年度偵字第6181號 彰化地檢110年度偵字第6181號 最  後事實審 法院 彰化地院 彰化地院 彰化地院  案號 110年度簡字第1383號 110年度簡字第1383號 110年度簡字第1383號  判決日期 111/01/27 111/01/27 111/01/27 確  定判  決 法院 彰化地院 彰化地院 彰化地院  案號 110年度簡字第1383號 110年度簡字第1383號 110年度簡字第1383號  判決確定日期 111/03/16 111/03/16 111/03/16 是否為得易科罰金之案件  是 是 是 備註  彰化地檢111年度執字第1629號（編號4至15之罪定應執行拘役100日） 彰化地檢111年度執字第1629號（編號4至15之罪定應執行拘役100日） 彰化地檢111年度執字第1629號（編號4至15之罪定應執行拘役100日） 

編號  7 8 9 罪名  竊盜 竊盜 竊盜 宣告刑  拘役15日 拘役15日 拘役20日 犯罪日期  109年11月1日18時許至同日17時57分許之某時 109年11月6日19時許 109年11月22日17時50分許 偵察機關 年度案號  彰化地檢110年度偵字第6181號 彰化地檢110年度偵字第6181號 彰化地檢110年度偵字第6181號 最  後事實審 法院 彰化地院 彰化地院 彰化地院  案號 110年度簡字第1383號 110年度簡字第1383號 110年度簡字第1383號  判決日期 111/01/27 111/01/27 111/01/27 確  定判  決 法院 彰化地院 彰化地院 彰化地院  案號 110年度簡字第1383號 110年度簡字第1383號 110年度簡字第1383號  判決確定日期 111/03/16 111/03/16 111/03/16 是否為得易科罰金之案件  是 是 是 備註  彰化地檢111年度執字第1629號（編號4至15之罪定應執行拘役100日） 彰化地檢111年度執字第1629號（編號4至15之罪定應執行拘役100日） 彰化地檢111年度執字第1629號（編號4至15之罪定應執行拘役100日） 

編號  10 11 12 罪名  竊盜 竊盜 竊盜 宣告刑  拘役15日 拘役10日 拘役10日 犯罪日期  109年11月28日21時20分許 109年11月29日17時30分許 109年12月4日21時許 偵察機關 年度案號  彰化地檢110年度偵字第6181號 彰化地檢110年度偵字第6181號 彰化地檢110年度偵字第6181號 最  後事實審 法院 彰化地院 彰化地院 彰化地院  案號 110年度簡字第1383號 110年度簡字第1383號 110年度簡字第1383號  判決日期 111/01/27 111/01/27 111/01/27 確  定判  決 法院 彰化地院 彰化地院 彰化地院  案號 110年度簡字第1383號 110年度簡字第1383號 110年度簡字第1383號  判決確定日期 111/03/16 111/03/16 111/03/16 是否為得易科罰金之案件  是 是 是 備註  彰化地檢111年度執字第1629號（編號4至15之罪定應執行拘役100日） 彰化地檢111年度執字第1629號（編號4至15之罪定應執行拘役100日） 彰化地檢111年度執字第1629號（編號4至15之罪定應執行拘役100日） 

編號  13 14 15 罪名  竊盜 竊盜 竊盜 宣告刑  拘役10日 拘役10日 拘役10日 犯罪日期  109年12月5日18時許至同日晚間19時22分許間之某時 110年1月2日21時許至同日晚間21時9分許間之某時 110年1月15日19時49分許 偵察機關 年度案號  彰化地檢110年度偵字第6181號 彰化地檢110年度偵字第6181號 彰化地檢110年度偵字第6181號 最  後事實審 法院 彰化地院 彰化地院 彰化地院  案號 110年度簡字第1383號 110年度簡字第1383號 110年度簡字第1383號  判決日期 111/01/27 111/01/27 111/01/27 確  定判  決 法院 彰化地院 彰化地院 彰化地院  案號 110年度簡字第1383號 110年度簡字第1383號 110年度簡字第1383號  判決確定日期 111/03/16 111/03/16 111/03/16 是否為得易科罰金之案件  是 是 是 備註  彰化地檢111年度執字第1629號（編號4至15之罪定應執行拘役100日） 彰化地檢111年度執字第1629號（編號4至15之罪定應執行拘役100日） 彰化地檢111年度執字第1629號（編號4至15之罪定應執行拘役100日）